【裁判字號】    97,消債更,1845
【裁判日期】    980527
【裁判案由】    更生事件
【裁判全文】
臺灣板橋地方法院民事裁定          97年度消債更字第1845號
聲  請  人  甲○○
代  理  人  徐婉蘭律師
上列當事人因消費者債務清理事件聲請更生，本院裁定如下：
    主  文
聲請人甲○○自中華民國九十八年五月二十七日下午四時起開始
更生程序。
本件得由司法事務官進行更生程序。
    理  由
一、按債務人與金融機構協商成立者，不可聲請更生或清算。但
    因不可歸責於己之事由，致履行顯有重大困難者，不在此限
    ；本條例施行前，債務人依金融主管機關協調成立之中華民
    國銀行公會會員，辦理消費金融案件無擔保債務協商機制與
    金融機構成立之協商，準用前項之規定，消費者債務清理條
    例第151條第 5項、第6項分別定有明文；再法院開始更生程
    序之裁定，應載明其年、月、日、時，並即時發生效力，消
    費者債務清理條例第45條第1項定有明文。
二、本件聲請意旨略以：聲請人目前債務總金額為新臺幣（下同
    ）846,252元，若以各債權人利息20%計算，聲請人在完全不
    清償「本金」的情況下，每年單單支付利息即達 169,250元
    ，平均每月須支付14,104元，而聲請人每月薪資17,300元，
    扣除所得稅、勞健保等費用，實拿金額僅16,402元，故除非
    聲請人及其 3名年幼子女完全不吃、不喝、不讀書，否則聲
    請人連支付每月14,104元的「利息」都不可能，遑論能清償
    本金，聲請人永無清償之日乃至為明顯，故其確有不能清償
    債務之情事，消費者債務清理條例施行前，聲請人曾於民國
    95年間依照中華民國銀行公會會員辦理消費金融案件無擔保
    債務協商機制，與最大債權金融機構臺北富邦商業銀行股份
    有限公司（下稱：富邦銀行）達成協商，雙方約定聲請人自
    95年8 月起，分100 期，利率3%，每月10日以13,351元依各
    債權銀行債權金額比例清償各項債務，至全部清償為止，而
    聲請人任職於台灣奇士美化莊品股份有限公司每月薪資約17
    ,000 元 ，其配偶吳志成則受雇於彭龍豆漿店每月收入為35
    ,000 元 ，但因其女吳○萱於97年8 月起開始上小學一年級
    ，子吳○毅亦於97年8 月開始唸托兒所，且聲請人並於97年
    10月間生產，均造成其支出增加，二人共同撫育3 名年幼子
    女，顯無法繼續負擔前開協商條件，故聲請人於97年8 月最
    後1 次繳款給付當銀行後，自97年9 月起即無力再履行協議
    而毀諾，聲請人毀諾確有不可歸責於己之事由，且其無擔保
    或無優先權之債務總額未逾1,200 萬元，復未經法院裁定開
    始清算程序或宣告破產，依法自得聲請更生程序，爰請裁定
    開始更生等語。
三、查聲請人之主張，業據其提出協商協議書、財團法人金融聯
    合徵信中心、戶籍謄本、勞工保險被保險人投保資料表、台
    灣奇士美化妝品有限公司薪資表、出生證明書等件在卷可稽
    ，並有富邦銀行97年12月3 日民事陳報狀1 份附卷可按，則
    查，聲請人因懷孕生產及養育新生兒致無法工作而收入減少
    ，且因子女就學、出生等情增加教育及扶養支出，導致無法
    履行而毀諾協商條件，核認係屬非可歸責於聲請人之事由，
    又衡酌聲請人之經濟狀況，應具有不能清償債務之情事，而
    本件又查無聲請人有消費者債務清理條例第6 條第3 項、第
    8 條或第46條各款所定駁回更生聲請之事由存在，則聲請人
    聲請更生，應屬有據，爰依首開條文規定，裁定如主文。
四、至聲請人於更生程序開始後，應另提出足以為債權人會議可
    決或經法院認為公允之更生方案以供採擇，俾免更生程序進
    行至依消費者債務清理條例第61條規定應行清算之程度，附
    此說明。
中    華    民    國    98    年    5     月    27    日
                  民事第三庭  法  官  邱靜琪
上為正本係照原本作成
本件不得抗告
本裁定已於98年5月27日下午4時公告。
中    華    民    國    98    年    5     月    27    日
                              書記官  鄭美莉


司法院資訊處製作；財團法人民間司法改革基金會備份。
